【裁判字號】    95,易,1358
【裁判日期】    950912
【裁判案由】    竊盜等
【裁判全文】
臺灣板橋地方法院刑事判決              95年度易字第1358號
公  訴  人  臺灣板橋地方法院檢察署檢察官
被      告  丁○○
            乙○○
            戊○○
上列被告等因竊盜等案件，經檢察官提起公訴（95年度偵字第53
44號），本院判決如下：
    主  文
丁○○共同竊盜，處有期徒刑柒月。又共同毀棄他人之電腦主機
，足以生損害於他人，處有期徒刑參月。應執行有期徒刑玖月。
乙○○共同竊盜，處有期徒刑肆月，如易科罰金，以參佰元折算
壹日。又共同毀棄他人之電腦主機，足以生損害於他人，處有期
徒刑貳月，如易科罰金，以參佰元折算壹日。應執行有期徒刑伍
月，如易科罰金，以參佰元折算壹日。緩刑貳年。
戊○○收受贓物，處拘役伍拾日，如易科罰金，以參佰元折算壹
日。緩刑貳年。
    事  實
一、丁○○係址設於臺北縣三峽鎮○○路四十六號一樓之「７－
    １１便利商店冠綸店（以下簡稱冠綸店，負責人甲○○）」
    店員，乙○○則為該店離職員工。丁○○利用其自民國九十
    四年十一月十三日晚間十一時許起至翌日上午七時許止獨自
    在店內值大夜班之機會，於九十四年十一月十四日凌晨零時
    五十分許，以電話告知乙○○其已打開冠綸店二樓之保險櫃
    ，要求乙○○前往該處竊取新臺幣（下同）二十萬元後二人
    平分，屆時伊將在店內後方之飲料櫃旁工作，以避免遭監視
    錄影器拍攝等語，乙○○因缺錢花用，遂允諾照辦，丁○○
    、乙○○即基於為自己不法所有之犯意聯絡，由乙○○情商
    尚不知其等竊盜計劃之戊○○，騎乘機車搭載乙○○前往冠
    綸店，乙○○再獨自進入該處二樓，從丁○○已事先開啟、
    非屬丁○○業務持有範圍之保險櫃內，依丁○○先前在電話
    中之指示，竊取該店所有之現金二十萬元得手，並立即在冠
    綸店門外將其中十萬元交付丁○○。戊○○、乙○○離去後
    ，丁○○因擔心冠綸店一、二樓監視錄影器連結之電腦主機
    （該電腦主機係由甲○○自行裝設）內存有不利於伊之證據
    ，遂於數分鐘後，再次以電話聯繫乙○○前來將電腦主機毀
    棄，丁○○、乙○○遂另起毀棄他人物品之犯意聯絡，由乙○○商請不知情之戊○○騎乘機車搭載乙○○，再度前往冠
    綸店後，乙○○獨自進入店內將上開電腦主機搬走，丟棄在
    臺北縣三峽鎮長福橋下，該電腦主機因此毀損無法使用，足
    生損害於甲○○。事後戊○○、乙○○隨即一起返回臺北縣
    三峽鎮某處之好樂迪ＫＴＶ，戊○○斯時已知乙○○所持有
    之十萬元，係其犯竊盜罪所得之贓款，竟仍基於收受贓物之
    犯意，於前開ＫＴＶ廁所內，收受其中九千元。嗣於九十四
    年十一月十四日凌晨四時許，丁○○通知江俊智冠綸店內發
    生竊案，經報警處理，始循線查悉上情。
二、案經江俊智訴由臺北縣政府警察局三峽分局移送臺灣板橋地
    方法院檢察署檢察官偵查起訴。
    理  由
一、訊據被告乙○○、戊○○均坦承上情不諱。被告丁○○承認
    案發當時伊係冠綸店店員，獨自在店內值班等情，惟矢口否
    認犯罪，辯稱：伊並未通知被告乙○○前來竊取二十萬元或
    毀棄電腦主機，伊對被告乙○○之行為並不知情，並無共同
    犯罪之犯意聯絡，被告乙○○係為減輕自己罪責才把伊牽扯
    進來云云。經查：
  (一)被告乙○○於九十四年十一月十四日凌晨零時五十分許，前
    往冠綸店偷走二樓保險櫃內之現金二十萬元，離去後不久再
    次回到冠綸店內，搬走一、二樓監視錄影器連結之電腦主機
    ，毀棄於臺北縣三峽鎮長福橋下，隨後被告戊○○於臺北縣
    三峽鎮某處之好樂迪ＫＴＶ廁所內，收受被告乙○○竊得之
    贓款九千元等事實，業據被告乙○○、戊○○於警詢、偵查
    及本院準備程序、審理時均自白不諱，核與證人即告訴人江
    俊智於本院審理時證述之情節相符，並有被告丁○○、乙○○、戊○○均不爭執證據能力而同意引用之贓物認領保管單
    二紙、監視錄影畫面翻拍照片三張在卷可稽（見偵查卷第二
    十四頁、第二十五頁、第四十頁、第四十一頁），堪予認定
    。故就被告乙○○、戊○○二人之犯行，事證已臻明確。
  (二)被告乙○○於本院九十五年八月二十九日審理時，復以證人
    身分具結證述：「（九十四年十一月十四日凌晨你為何會到
    本案的超商？）因為那天晚上被告郭（指被告丁○○）打電
    話給我，當時我人在三峽好樂迪ＫＴＶ，他在電話中問我缺
    不缺錢，然後要我到冠綸店的保險櫃拿錢，他說他已經把保
    險櫃打開，要我假裝是上廁所，直接上去拿錢。」、「（你
    約幾點到冠綸店？）我忘了是幾點，我到達後就假裝向郭借
    廁所，郭就讓我上樓，我到保險櫃拿了錢之後，下樓在冠綸
    店的門口處，郭要我拿十萬元給他。」、「（你拿十萬元給
    他，他是放在哪裡？）郭把錢放在制服的口袋。」、「（你
    有無問郭店內有監視器怎麼辦？）是在我拿完錢回到ＫＴＶ
    後，被告郭又打電話給我，他說監視器會錄到我，叫我去把
    監視器的主機丟掉。」、「（郭打電話叫你把監視器主機丟
    掉，是在你偷完二十萬元後多久的事？）五分鐘。」等語明
    確，核與其先前在九十五年八月十日本院訊問時陳稱：「..
    . 郭在電話裡問我是不是缺錢，我說是，他就說他要把店裡
    的保險櫃打開，叫我去拿二十萬元，叫我拿到之後，給他十
    萬元，並說到了店裡時，要我假裝借廁所，他會在店的後面
    補水，這樣攝影機就照不到他。二十萬元及十萬元的金額都
    是丁○○講的。」、「我請戊○○騎車載我過去，到了店裡
    ，郭就叫我趕快上去，我到了二樓，保險櫃已經打開了，保
    險櫃裡總共有多少錢，我不知道，但郭說一疊是十萬元，叫
    我拿二疊。... 我拿到錢之後就下樓，郭叫我到門外，把十
    萬元交給他。」及「我把錢給丁○○，並和戊○○騎車離開
    後，郭又打電話給我，叫我把攝影機的電腦主機搬走，然後
    丟在河裡面，說不要讓店長找到主機。」之情節相符。證人
    乙○○上開證詞業經具結程序之擔保，並賦予被告丁○○反
    對詰問之權利，而證人乙○○所言與先前之供述內容一致，
    並無前後矛盾之瑕疵可指，且就自己之竊盜、毀棄犯行始終
    坦承不諱，未見增、刪、隱匿以求免責之情形，當無胡亂指
    摘被告丁○○反自陷偽證罪責之理，足認證人乙○○上開證
    詞為真實可採。
  (三)又被告丁○○所使用之行動電話號碼為000000000
    0號，被告乙○○則使用0000000000號行動電話
    ，此節業據被告丁○○自承在卷，並經被告乙○○陳稱明確
    。經查，被告丁○○使用之0000000000號行動電
    話，在九十四年十一月十四日凌晨零時四十四分許之前，未
    見任何與被告乙○○之通話紀錄，惟自凌晨零時四十四分許
    起至同日凌晨三時三十三分許止，即有十多次發話給被告乙○○之紀錄，且其中零時四十四分許之通話時間長達三百三
    十二秒，零時五十一分許之通話時間亦有一百九十七秒，此
    有被告丁○○不爭執證據能力而同意引用之通聯調閱查詢單
    一份附卷可稽（見偵查卷第二十六頁至第三十四頁），益見
    證人乙○○所稱：是被告丁○○主動打電話給伊，要伊假借
    上廁所名義，到冠綸店之保險櫃內偷取二十萬元後均分等情
    ，乃信而有徵。被告丁○○先於偵查中辯稱：「乙○○十三
    日晚上十一點多的時候打我的0000000000號電話
    給我，問我說我在做什麼，我說我在上班，她就說她現在在
    好樂迪唱歌，那地方很吵待會要過來找我... 。」云云（見
    偵查卷第四十九頁），嗣又改口稱：伊是因為看到手機上有
    乙○○之未接來電顯示，才回撥給乙○○云云（見偵查卷第
    五十頁），其供詞先後已有不一；況依上開通聯調閱查詢單
    之內容顯示，在被告丁○○於九十四年十一月十四日凌晨零
    時四十四分許發話給被告乙○○之前，並無任何被告乙○○
    以0000000000號行動電話發話給被告丁○○之紀
    錄，且自該日凌晨零時四十四分許起，被告丁○○對乙○○
    之發話不止一通，如僅係單純回撥乙○○之未接來電，何以
    竟需在短時間內多次發話給乙○○？堪認被告丁○○上開所
    辯，洵屬事後卸責之詞，無足憑信。
  (四)證人戊○○亦於本院審理時具結證述：「她（指被告乙○○
    ）說有一個人要給她錢，叫我載她過去，載她去她以前上班
    的便利商店。到達後，張叫我在外面等她。」、「我等了十
    幾分鐘，我進入店內假裝要買飲料，郭站在飲料櫃旁，與張
    在交談，但談話內容我沒有聽到，我就又走回外面等，沒有
    注意到他們繼續在做什麼事情。約隔了十幾分鐘後，我看到
    張走出來，... 郭也有出來，兩個人在店門口約三公尺處交
    談了三、四分鐘，我沒有注意看郭有什麼動作，因為當時我
    有點醉。」、「回到ＫＴＶ後約十幾分鐘，... 張叫我再載
    她回冠綸店，她說要拿東西，這次我還是在門口等，... 沒
    隔很久，張就抱著電腦主機出來，... 張叫我載她去長福橋
    ，張抱著主機在橋上，後來她回來手上就沒有主機，我們就
    再回到ＫＴＶ。」、「我第一次載張到冠綸店，張出來時，
    有和郭交談，郭當時坐在摩托車上，我有看到他口袋裡有千
    元鈔，但我不確定數量。」等情綦詳，核與證人乙○○證稱
    之情節相符，益徵證人乙○○並無胡亂指摘之情形，被告丁○○確實有與乙○○共同竊盜及毀棄電腦主機之犯行，堪予
    認定。
  (五)再者，證人即冠綸店負責人甲○○於本院審理時，另具結證
    述：當天晚上是丁○○一人值班，二樓保險櫃有上鑰匙鎖，
    但鑰匙都放在辦公室的文具櫃裡，被告丁○○知道鑰匙放在
    那裡等語明確，足認被告丁○○確實有能力先行打開冠綸店
    二樓之保險櫃，且可知悉當日保險櫃內之現金數額，故證人
    乙○○所稱：被告丁○○說已打開保險櫃，要伊去偷二十萬
    元後二人均分乙節，顯非憑空捏造。證人甲○○復證稱：「
    （店內有無客人來店的答鈴聲響？）主機在失竊前，答鈴聲
    是正常運作的，乙○○搬電腦前的五到十分鐘，答鈴就沒有
    運作，這是我從另一臺公司配備的監視錄影器檢視後發現的
    。... 答鈴是可以從店內切掉，不能從店外切掉，依規定店
    員不能自行切掉。」等語明確，再觀諸卷附之監視錄影器畫
    面翻拍照片，被告乙○○搬走電腦主機時，係將電腦主機手
    提於身體正面，通過冠綸店之櫃檯正前方走出大門，絲毫未
    見掩飾之舉動，如便利商店值班人員正常監視，自不可能未
    發現；況被告乙○○如未經被告丁○○內應，其焉有可能知
    悉冠綸店門口之來客答鈴聲會停止運作，又焉能知曉當時櫃
    檯無人監視，以致毫不掩飾地將電腦主機攜離？益見冠綸店
    門口之來客答鈴聲係遭當時值班之被告丁○○刻意切掉，並
    通知被告乙○○前來搬走電腦主機，自己則躲在監視錄影器
    無法拍攝之地點，甚為明確。又被告丁○○自承：案發後伊
    有傳簡訊給乙○○，要乙○○以公共電話和伊聯繫等情不諱
    ，此節並據證人乙○○、甲○○於本院審理時證述明確，堪
    予認定，惟被告丁○○如未與被告乙○○共同犯案，理應無
    庸擔心，其又僅係冠綸店之店員，與乙○○復無特別交情，
    本案究係何人犯案、乙○○有無坦承犯行等節，均與被告丁○○無涉，何以其竟要被告乙○○以不易追查之公共電話聯
    繫？在在足以佐證本案確係被告丁○○計劃後，推由被告乙○○下手竊盜、毀棄無訛。至於被告丁○○辯稱：「（你為
    何要傳簡訊給張，叫他用公共電話打給你？）案發後，我要
    她趕快出面說清楚。」、「（為何一定要她用公共電話打？
    ）因為我怕她不敢出面。」云云，明顯悖於一般事理常情，
    無足採信。
  (六)被告丁○○確有與被告乙○○共同竊盜、毀棄之犯意聯絡，
    業經本院審認明確，被告丁○○並未實際下手，則縱算冠綸
    店保險櫃內未採得被告丁○○之指紋，亦無從資為有利於被
    告丁○○之認定，故本院認被告丁○○聲請調取當日指紋鑑
    定報告云云，核無必要，附此敘明。
  (七)從而本案事證明確，被告三人之犯行均堪予認定。
二、論罪科刑：
  (一)被告丁○○、乙○○、戊○○三人行為後，如附表所示之相
    關法律均業經變更，並均於九十五年七月一日施行，茲經整
    體比較結果，裁判時之新法並未較有利於被告三人，依現行
    刑法第二條第一項前段規定（現行刑法第二條第一項之規定
    ，係規範行為後法律變更所生新舊法比較適用之準據法，於
    新法施行後，應適用新法第二條第一項之規定，為「從舊從
    輕」之比較，有最高法院九十五年第八次刑事庭會議決議可
    資參考），自均應適用行為時即修正前之各規定論處，合先
    敘明。
  (二)查冠綸店二樓之保險櫃，並非擔任店員之被告丁○○業務上
    持有範圍，被告丁○○不能打開該保險櫃或動用裡面金錢乙
    節，業據被告丁○○自承不諱，並經證人甲○○於本院審理
    時證述明確。又查被告丁○○第二次要求被告乙○○前往冠
    綸店搬走電腦主機，考其原因乃被告丁○○擔心電腦主機內
    存有不利於其等之證據，遂欲將之毀棄等情，業據被告乙○○於本院審理陳稱綦詳，堪認被告丁○○、乙○○係基於毀
    棄他人物品之犯意聯絡，推由被告乙○○將該電腦主機搬走
    丟棄無訛。故核被告丁○○、乙○○所為，係犯刑法修正前
    第三百二十條第一項之竊盜罪，及同法修正前第三百五十四
    條之毀棄他人物品罪。被告戊○○所為，則係犯刑法修正前
    第三百四十九條第一項之收受贓物罪。被告丁○○、乙○○
    就上開犯行，有犯意聯絡及行為分擔，為共同正犯。被告丁○○、乙○○所犯之竊盜罪及毀棄罪二罪間，犯意各別，行
    為互殊，應分論並罰；檢察官認上開二罪有牽連犯之裁判上
    一罪關係，容有未洽。又告訴人甲○○於警詢中，已表明對
    被告丁○○、乙○○搬走電腦主機並毀棄在臺北縣三峽鎮長
    福橋下之犯行進行訴追之意（見偵查卷第十五頁至第十八頁
    ），堪認就被告丁○○、乙○○所犯之毀棄罪部分，已合法
    提出告訴，不因告訴人甲○○當時主觀上認為應構成竊盜罪
    而受影響（最高法院七十三年臺上字第五二二二號判例參照
    ），附此敘明。
  (三)爰審酌被告丁○○利用其獨自在冠綸店值班之時機，一手策
    劃、主導本案，如無其巧心安排、內應，被告乙○○顯無犯
    案之機會，故被告丁○○雖未實際下手，惟其行為之可非難
    性，實遠甚於聽從其指示行事之被告乙○○，且被告丁○○
    事前刻意將冠綸店門口之來客答鈴聲關閉，又在被告乙○○
    進入店內時，藉詞補水躲在監視錄影器無法拍攝之地點，復
    令被告乙○○將可能存有其等犯案證據之電腦主機毀棄，一
    再製造其與本案無關之假象，尤見狡詐，事後又虛詞掩飾犯
    行，犯後態度難認良好；被告乙○○、戊○○則均承認犯錯
    ，被告乙○○復與告訴人甲○○達成和解，賠償甲○○所受
    損失，有甲○○提出之第一銀行活期儲蓄存款存摺影本一紙
    在卷可稽，暨其等犯罪之動機、目的、竊得之金額、毀損之
    財物價值等一切情狀，分別量處如主文所示之刑，並就被告
    乙○○、戊○○所宣告之刑，各諭知易科罰金之折算標準，
    另就被告丁○○所犯二罪定其應執行刑，就被告乙○○所犯
    二罪亦定其應執行刑，並諭知易科罰金之折算標準。
  (四)末查被告乙○○、戊○○二人前未曾因故意犯罪而受有期徒
    刑以上刑之宣告，有臺灣高等法院被告前案紀錄表二份在卷
    可考，其等因一時失慮致罹刑典，惟均已坦承犯錯，顯見悔
    意，堪認經此偵審程序之教訓，當知所警惕而信無再犯之虞
    ，是本院認對被告乙○○、戊○○所宣告之刑，以暫不執行
    為適當，爰各併予宣告緩刑二年，以啟自新。至於刑法第七
    十四條關於緩刑之規定，雖於被告行為後之九十五年七月一
    日亦經修正施行，惟緩刑規定並非關於行為可罰性之法律規
    範，而係屬刑之宣告規範，其適用關係乃以案件在裁判時為
    準，並非以行為時為準，不生新舊法比較問題，是本案就緩
    刑之宣告，應適用現行刑法第七十四條之規定（參照最高法
    院九十五年第八次刑事庭會議決議），且此無悖於最高法院
    二十七年上字第二六一五號判例、同院八十七年度臺非字第
    四００號判決所揭示之「擇用整體性原則」，併予指明。
據上論斷，應依刑事訴訟法第二百九十九條第一項前段，刑法第
二條第一項前段、修正前第二十八條、修正前第三百二十條第一
項、修正前第三百四十九條第一項、修正前第三百五十四條、修
正前第四十一條第一項前段、修正前第五十一條第五款、第七十
四條第一項第一款，罰金罰鍰提高標準條例第一條前段、修正前
第二條，判決如主文。
本案由檢察官丙○○提起公訴，經檢察官溫祖德到庭執行職務。
中    華    民    國    95    年    9     月    12    日
                  刑事第十庭  審判長法  官  樊季康
                                    法  官  張筱琪
                                    法  官  劉元斐
上列正本證明與原本無異。
如不服本判決，應於判決送達後十日內向本院提出上訴書狀 (應
附繕本)， 上訴於臺灣高等法院。
                                    書記官  郭玉芬
中    華    民    國    95    年    9     月    12    日
附錄本案論罪科刑所引法條：
刑法第三百二十條：
意圖為自己或第三人不法之所有，而竊取他人之動產者，為竊盜
罪，處五年以下有期徒刑、拘役或五百元以下罰金。
意圖為自己或第三人不法之利益，而竊佔他人之不動產者，依前
項之規定處斷。
前二項之未遂犯罰之。
刑法第三百四十九條
收受贓物者，處三年以下有期徒刑、拘役或五百元以下罰金。
搬運、寄藏、故買贓物或為牙保者，處五年以下有期徒刑、拘役
或科或併科一千元以下罰金。
因贓物變得之財物，以贓物論。
刑法第三百五十四條
毀棄、損壞前二條以外之他人之物或致令不堪用，足以生損害於
公眾或他人者，處二年以下有期徒刑、拘役或五百元以下罰金。
附表
┌──────┬───────────┬───────────┬────────────┐
│相關修正條文│行為時即修正前之規定  │裁判時即修正後之規定  │本案具體適用後之比較結果│
├──────┼───────────┼───────────┼────────────┤
│刑法第二十八│二人以上共同實施犯罪之│二人以上共同實行犯罪之│被告丁○○、乙○○就所犯│
│條          │行為者，皆為共犯。    │行為者，皆為正犯。    │之竊盜、毀棄罪，均係以自│
│            │                      │                      │己共同犯罪之意思，推由被│
│            │                      │                      │告乙○○實行構成要件之行│
│            │                      │                      │為，無論依修正前或修正後│
│            │                      │                      │之規定，均成立共同正犯，│
│            │                      │                      │修正後之規定並未較有利於│
│            │                      │                      │被告丁○○、乙○○。    │
├──────┼───────────┼───────────┼────────────┤
│第三十三條第│罰金：一元以上。      │罰金：新臺幣一千元以上│刑法分則各編所定罰金之貨│
│五款        │                      │，以百元計算之。      │幣單位原為銀元，且依修正│
├──────┼───────────┼───────────┤前刑法第三十三條第五款規│
│刑法施行法第│無。                  │中華民國九十四年一月七│定，罰金刑為一銀元以上，│
│一之一條    │                      │日刑法修正施行後，刑法│而有關罰金倍數之調整及銀│
│            │                      │分則編所定罰金之貨幣單│元與新臺幣之折算標準，則│
│            │                      │位為新臺幣。（第一項）│定有「罰金罰鍰提高標準條│
│            │                      │九十四年一月七日刑法修│例」及「現行法規所定貨幣│
│            │                      │正時，刑法分則編未修正│單位折算新臺幣條例」，除│
│            │                      │之條文定有罰金者，自九│罰金以一銀元折算三元新臺│
│            │                      │十四年一月七日刑法修正│幣外，並將七十二年六月二│
│            │                      │施行後，就其定數額提高│十六日以前修正之刑法部分│
│            │                      │為三十倍。但七十二年六│條文罰金數額提高二至十倍│
│            │                      │月二十六日至九十四年一│，其後修正者則不再提高倍│
│            │                      │月七日新增或修正之條文│數；九十五年七月一日施行│
│            │                      │，就其所定數額提高為三│之現行刑法第三十三條第五│
│            │                      │倍。（第二項）        │款則將罰金刑提高為新臺幣│
│            │                      │                      │一千元以上，並以百元計算│
│            │                      │                      │，復增訂刑法施行法第一之│
│            │                      │                      │一條，將刑法分則編各罪所│
│            │                      │                      │定罰金之貨幣單位改為新臺│
│            │                      │                      │幣，並將七十二年六月二十│
│            │                      │                      │六日以前修正之刑法部分條│
│            │                      │                      │文罰金數額提高為三十倍，│
│            │                      │                      │其後修正者則提高為三倍，│
│            │                      │                      │故刑法第三百二十條第一項│
│            │                      │                      │、第三百五十四條及第三百│
│            │                      │                      │四十九條第一項之罰金刑部│
│            │                      │                      │分，因上開包裹式修法之結│
│            │                      │                      │果，應認亦有修正。比較修│
│            │                      │                      │正前、後之規定，其罰金刑│
│            │                      │                      │最高數額雖屬一致，但修正│
│            │                      │                      │前罰金刑之最低數額為銀元│
│            │                      │                      │一元，折算成新臺幣三元，│
│            │                      │                      │修正後罰金之最低數額則為│
│            │                      │                      │新臺幣一千元，自均以修正│
│            │                      │                      │前即行為時法有利於被告三│
│            │                      │                      │人。                    │
├──────┼───────────┼───────────┼────────────┤
│易科罰金之折│犯最重本刑為五年以下有│犯最重本刑為五年以下有│依行為時即修正前刑法第四│
│算標準（刑法│期徒刑以下之刑之罪，而│期徒刑以下之刑之罪，而│十一條第一項前段、罰金罰│
│第四十一條第│受六個月以下有期徒刑或│受六個月以下有期徒刑或│鍰提高標準條例第二條前段│
│一項前段）  │拘役之宣告，因身體、教│拘役之宣告者，得以新臺│（現已刪除）之規定，易科│
│            │育、職業、家庭之關係或│幣一千元、二千元或三千│罰金係以銀元一百元以上三│
│            │其他正當事由，執行顯有│元折算一日，易科罰金。│百元以下折算一日，換算新│
│            │困難者，得以一元以上三│                      │臺幣後，係以新臺幣三百元│
│            │元以下折算一日，易科罰│                      │以上九百元以下折算一日，│
│            │金。                  │                      │惟依修正後之刑法第四十一│
│            │                      │                      │條第一項前段規定，其最低│
│            │                      │                      │易科罰金之折算標準為新臺│
│            │                      │                      │幣一千元，自以修正前之規│
│            │                      │                      │定有利於被告乙○○、黃筱│
│            │                      │                      │珍。                    │
├──────┼───────────┼───────────┼────────────┤
│刑法第五十一│宣告多數有期徒刑者，於│宣告多數有期徒刑者，於│修正前定應執行刑之上限為│
│條第五款    │各刑中之最長期以上，各│各刑中之最長期以上，各│有期徒刑二十年，修正後之│
│            │刑合併之刑期以下，定其│刑合併之刑期以下，定其│上限增長為三十年，修正後│
│            │刑期。但不得逾二十年。│刑期。但不得逾三十年。│之規定顯較不利於被告郭宏│
│            │                      │                      │偉、乙○○。            │
└──────┴───────────┴───────────┴────────────┘


司法院資訊處製作；財團法人民間司法改革基金會備份。
